臺灣桃園地方法院刑事判決
111年度審易字第2033號
公  訴  人  臺灣桃園地方檢察署檢察官
被      告  邱政男




上列被告因贓物等案件，經檢察官提起公訴（111年度偵字第324
83、33964、33976號），被告於本院準備程序中，就被訴事實為
有罪之陳述，經本院告知簡式審判程序意旨，並聽取當事人之意
見後，裁定改依簡式審判程序審理，判決如下：
    主  文
邱政男犯如附表所示之罪，各處如附表主文欄所示之刑及沒收。
有期徒刑不得易科罰金部分，應執行有期徒刑壹年捌月。
    事實及理由
一、本件犯罪事實及證據，除於證據部分補充「告訴人梁昌桓於
    本院準備程序及審理中之陳述」、「被告邱政男於偵查、本
    院準備程序及審理中之自白」外，其餘均引用如附件檢察官
    起訴書之記載。
二、論罪科刑：
　㈠按刑法第321條第1項第3款之攜帶兇器竊盜罪，係以行為人攜
    帶兇器竊盜為其加重條件，此所稱之兇器，乃依一般社會觀
    念足以對人之生命、身體、安全構成威脅，而具有危險性之
    「器械」而言，其種類並無限制，且祇須行竊時攜帶此種具
    有危險性之兇器為已足，並不以攜帶之初有行兇之意圖為必
    要（最高法院79年台上字第5253號判決參照）。查被告邱政
    男於為如附件起訴書犯罪事實欄一、（一）、（三）、（四
    ）所示犯行時持用之油壓剪、鐵棒、扁鑽各1支，均係金屬
    材質工具，既可供被告分別用以破壞投幣儲值卡機、娃娃機
    臺零錢箱鎖頭、娃娃機臺鎖頭及零錢箱板，自堪認質地堅硬
    ，如朝人揮擊，在客觀上足以對他人生命、身體、安全造成
    危險，核均屬兇器無疑。是核被告如附件起訴書犯罪事實欄
    一、（一）及（三）之所為，均係犯刑法第321條第1項第3
    款之攜帶兇器竊盜罪；如附件起訴書犯罪事實欄一、（二）
    之所為，係犯刑法第349條第1項之收受贓物罪；如附件起訴
    書犯罪事實欄一、（四）之所為，則係犯刑法第321條第1項
    第3款之攜帶兇器竊盜罪及同法第354條之毀損他人物品罪。
　㈡又被告如附件起訴書犯罪事實欄一、（三）之所為，係以一
    行為接續竊取被害人辛仲委所管領之娃娃機臺4台，核屬對
    同一財產監督權之侵害，依一般社會通念，難以強行分開，
    在刑法評價上，以視為數個舉動之接續施行，合為包括之一
    行為予以評價，較為合理，應論以接續犯之包括一罪。再被
    告如附件起訴書犯罪事實欄一、（四）之所為，係以一行為
    觸犯攜帶兇器竊盜罪及毀損他人物品罪2罪，為想像競合犯
    ，應從一重之攜帶兇器竊盜罪處斷。末被告所犯上開3次攜
    帶兇器竊盜罪及1次收受贓物罪間，犯意各別，行為互殊，
    應予分論併罰。
　㈢查被告前①於民國109年間，因竊盜案件，本院以109年度壢簡
    字第984號判決判處有期徒刑5月，嗣經上訴，由本院以109
    年度簡上字第626號判決將原判決撤銷，改判有期徒刑3月確
    定；②於109年間，因竊盜案件，經本院以109年度壢簡字第1
    500號判決分別判處有期徒刑4月（2罪），應執行有期徒刑6
    月確定；③於109年間，因竊盜案件，經臺灣新北地方法院以
    109年度簡字第6816號判決判處有期徒刑3月確定；前開各罪
    嗣經本院以110年度聲字第2636號裁定定應執行刑為有期徒
    刑10月，並於111年1月6日縮短刑期執行完畢出監，其於徒
    刑執行完畢後5年內故意再犯本案有期徒刑以上4罪，此經檢
    察官於本院審理程序時具體明確指出，並說明與本案構成累
    犯關聯性，以及敘明加重其刑之理由，又經本院就此部分使
    被告陳述意見，被告表示沒有意見在案（詳本院卷第72至73
    頁），並有臺灣高等法院被告前案紀錄表附卷可參，是堪認
    本件被告所犯4罪（3次攜帶竊盜罪、1次收受贓物罪）均已
    構成累犯。然考量司法院大法官釋字第775號解釋意旨，及
    審酌檢察官敘明加重其刑之理由，被告前既已有竊盜犯行，
    竟再為本案如附件起訴書犯罪事實欄一、（一）、（三）、
    （四）所示之3次加重竊盜犯行，足顯被告對刑之執行仍不
    知悔改，其前對刑罰之反應力亦屬薄弱，是就被告上開3次
    加重竊盜犯行加重最低本刑，對其人身自由所為之限制並無
    過苛之侵害，故認就其本案所犯3次加重竊盜犯行，應依刑
    法第47條第1項規定加重其刑；另被告所犯如附件起訴書犯
    罪事實欄一、（二）所示之收受贓物罪刑，核與其前開構成
    累犯之罪刑屬不同類型、手段之犯罪，是就被告收受贓物罪
    刑部分，裁量不予加重其刑，併此指明。
　㈣爰審酌被告正值壯年，竟不思循正途獲取所需，反任意竊取
    他人所有之物，顯缺乏尊重他人財產法益之概念，守法觀念
    淡薄，其所為不當，應予懲處，惟念其犯後坦承犯行，態度
    尚可，兼衡其犯罪之動機、目的、手段、情節，暨考量被告
    於自陳高中畢業之教育程度、勉持之家庭經濟狀況（詳桃園
    地方檢察署111年度偵字第33964號卷第7頁）等一切情狀，
    分別量處如主文所示之刑及定其應執行刑，及就得易科罰金
    部分諭知易科罰金之折算標準。　
三、沒收：
  ㈠被告於如附件起訴書犯罪事實欄一、（一）、（三）、（四
    ）所示時、地持用之油壓剪、鐵棒、扁鑽各1支，固均屬其
    所有，並用以為上開各次加重竊盜犯行所用之物，而應予宣
    告沒收，惟本院審酌上開物品均未扣案，復無證據足認現均
    尚存在，為免日後執行困難及過度耗費公益資源，爰皆不予
    宣告沒收，附此敘明。
　㈡按犯罪所得，屬於犯罪行為人者，沒收之；又前二項沒收，
    於全部或一部不能沒收或不宜執行沒收時，追徵其價額，刑
    法第38條之1第1項前段、第3項定有明文。查被告如附件起
    訴書犯罪事實欄一、（一）、（三）、（四）所竊得之投幣
    儲值卡機1臺及現金新臺幣（下同）1萬元、800元、2,000元
    ，均屬其犯罪所得，既皆未扣案，復未返還予告訴人梁昌桓
    、邱建燁及被害人辛仲委，爰依上開規定各於被告所犯該項
    罪名下予以宣告沒收，並於全部或一部不能沒收或不宜執行
    沒收時，追徵其價額。至被告如附件起訴書犯罪事實欄一、
    （二）所示之贓物即車牌號碼0000-00號車牌2面，固亦屬其
    因該次犯行所得之物而應予宣告沒收、追徵，惟考量該2面
    車牌，並未扣案，又無證據證明現尚存在，且告訴人黃永鴻
    亦得向監理機關申請重新核發車牌，是認欠缺刑法上重要性
    ，爰依刑法第38條之2第2項之規定不予宣告沒收，併此敘明
    。
據上論斷，應依刑事訴訟法第273條之1第1項、第299條第1項前
段、第310條之2、第454條第2項，判決如主文。
本案經檢察官楊挺宏提起公訴，檢察官林欣怡到庭執行職務。
中    華    民    國   111    年    11    月    18    日
                  刑事審查庭  法  官  林慈雁
以上正本證明與原本無異。
如不服本判決應於收受判決後20日內向本院提出上訴書狀，並應
敘述具體理由。其未敘述上訴理由者，應於上訴期間屆滿後20日
內向本院補提理由書（均須按他造當事人之人數附繕本）「切勿
逕送上級法院」。
                              書記官  吳秉翰
中　　華　　民　　國　　111 　年　　11　　月　　21　　日
附錄本案論罪科刑法條全文： 
刑法第321條
犯前條第1項、第2項之罪而有下列情形之一者，處6月以上5年以
下有期徒刑，得併科50萬元以下罰金：
一、侵入住宅或有人居住之建築物、船艦或隱匿其內而犯之。
二、毀越門窗、牆垣或其他安全設備而犯之。
三、攜帶兇器而犯之。
四、結夥三人以上而犯之。
五、乘火災、水災或其他災害之際而犯之。
六、在車站、港埠、航空站或其他供水、陸、空公眾運輸之舟、
車、航空機內而犯之。
前項之未遂犯罰之。 

刑法第349條
收受、搬運、寄藏、故買贓物或媒介者，處5年以下有期徒刑、
拘役或科或併科50萬元以下罰金。
因贓物變得之財物，以贓物論。

刑法第354條
毀棄、損壞前2條以外之他人之物或致令不堪用，足以生損害於
公眾或他人者，處2年以下有期徒刑、拘役或1萬5千元以下罰金
。
附表：
編號 對應之犯罪事實 主文 1 附件起訴書犯罪事實欄一、（一） 邱政男犯攜帶兇器竊盜罪，處有期徒刑捌月；未扣案之犯罪所得投幣儲值卡機壹臺、新臺幣壹萬元沒收，於全部或一部不能沒收或不宜執行沒收時，追徵其價額。 2 附件起訴書犯罪事實欄一、（二） 邱政男犯收受贓物罪，處有期徒刑參月，如易科罰金，以新臺幣壹仟元折算壹日。 3 附件起訴書犯罪事實欄一、（三） 邱政男犯攜帶兇器竊盜罪，處有期徒刑柒月；未扣案之犯罪所得新臺幣捌佰元沒收，於全部或一部不能沒收或不宜執行沒收時，追徵其價額。 4 附件起訴書犯罪事實欄一、（四） 邱政男犯攜帶兇器竊盜罪，處有期徒刑柒月；未扣案之犯罪所得新臺幣貳仟元沒收，於全部或一部不能沒收或不宜執行時，追徵其價額。 

附件：
臺灣桃園地方檢察署檢察官起訴書
                                    111年度偵字第32483號
                                    111年度偵字第33964號
                                    111年度偵字第33976號
　　被　　　告　邱政男　男　38歲（民國00年0月00日生）
　　　　　　　　　　　　籍設桃園市○○區○○街000號
                        (法務部○○○○○○○)
　　　　　　　　　　　　居桃園市○○區○○路000號
                       （現於法務部○○○○○○○另案執                          行中）
　　　　　　　　　　　　國民身分證統一編號：Z000000000號
上列被告因竊盜等案件，業經偵查終結，認應提起公訴，茲將犯
罪事實及證據並所犯法條分敘如下：
　　　　犯罪事實
一、邱政男前因竊盜等案件，經臺灣桃園地方法院以110年度聲
    字第2636號裁定應執行有期徒刑10月確定，甫於民國111年1
    月6日縮短刑期執行完畢出監。詎仍不知悔改，分別為下列
    犯行：
(一)意圖為自己不法之所有，基於加重竊盜之犯意，於111年5月
    7日凌晨0時55分許，在梁昌桓所經營位於桃園市○○區○○路00
    0號衣美管家自助洗衣店內，持客觀上足以對人之生命、身
    體構成威脅，具有危險性而可供兇器使用之油壓剪1支，將
    梁昌桓所擺放在該店之投幣儲值卡機破壞後（毀棄損壞罪嫌
    ，未據告訴），竊取該投幣儲值卡機1台（價值約新臺幣【
    下同】20萬元）及其內之現金約1萬元，得手後駕駛友人劉
    怡絹所有車牌號碼000-0000號自用小客車逃逸。
(二)邱政男明知真實姓名年籍不詳、綽號「阿德」之男子所持有
    之車牌號碼0000-00號車牌2面（黃永鴻所有，於111年5月6
    日晚間6時許起至同年月8日晚間10時許止之不詳時間，在桃
    園市○鎮區○○路000號前失竊），可能係來路不明贓物，竟基
    於收受贓物之犯意，於111年5月8日晚間10時許，在桃園市
    中壢區某處，向「阿德」借得上開失竊車牌2面，並將之懸
    掛在其所使用之車牌號碼000-0000號自用小客車上。
(三)意圖為自己不法之所有，基於加重竊盜之犯意，於111年5月
    9日凌晨2時10分許，在辛仲委所經營之桃園市○○區○○路0段0
    0號娃娃機臺店，持客觀上足以對人之生命、身體構成威脅
    ，具有危險性而可供兇器使用之鐵棒1支，將該店之夾娃娃
    機臺4台之零錢箱鎖頭破壞後（毀棄損壞罪嫌，未據告訴）
    ，竊取零錢箱內之金錢共計約800元，得手後駕駛車牌號碼0
    00-0000號自用小客車（其上懸掛7313-HD號車牌）逃逸。
(四)意圖為自己不法之所有，基於加重竊盜及毀損之犯意，於11
    1年6月6日上午10時27分許，在桃園市○○區○○路000號娃娃機
    臺店內，持客觀上足以對人之生命、身體構成威脅，具有危
    險性而可供兇器使用之扁鑽1支，將邱建燁所擺放之夾娃娃
    機臺之鎖頭及零錢箱板破壞後，竊取零錢箱內之金錢共計約
    2,000元，得手後離去。
二、案經梁昌桓、邱建燁分別訴由桃園市政府警察局中壢分局及
    黃永鴻訴由桃園市政府警察局楊梅分局報告偵辦。
　　　　證據並所犯法條
一、證據清單及待證事實：
編號 證　據　清　單　　 待　證　事　實　　　 一 被告邱政男於警詢之供述　 被告邱政男坦承上開全部之犯罪事實。  二 證人即告訴人梁昌桓於警詢之證述、現場及監視錄影畫面擷取照片共17張 被告有如犯罪事實欄一(一)所載加重竊盜犯行之事實。（111年度偵字第33964號卷）  三  證人即告訴人黃永鴻於警詢之證述、失車-案件基本資料詳細畫面報表1份 被告有如犯罪事實欄一(二)所載收受贓物犯行之事實。（111年度偵字第32483號卷）  四 證人即被害人辛仲委於警詢之證述、現場及監視錄影畫面擷取照片共20張 被告有如犯罪事實欄一(三)所載加重竊盜犯行之事實。（111年度偵字第32483號卷）  五 證人即告訴人邱建燁於警詢之證述、監視錄影畫面擷取照片6張 被告有如犯罪事實欄一(四)所載加重竊盜及毀損犯行之事實。（111年度偵字第33976號卷）  六 證人劉怡絹於警詢之證述 車牌號碼000-0000號自用小客車為被告使用之事實。 
二、核被告所為，就犯罪事實一、(一)(三)部分，均係犯刑法第
    刑法第321條第1項第3款攜帶兇器加重竊盜罪嫌；就犯罪事
    實一、(二)部分，係犯刑法第349條第1項之收受贓物罪嫌；
    就犯罪事實一、(四)部分，係犯刑法第321條第1項第3款攜
    帶兇器加重竊盜及同法第354條毀損器物等罪嫌。其中犯罪
    事實一、(四)部分，被告係以一行為觸犯上開2罪名，乃想
    像競合犯，請依刑法第55條規定，從較重之攜帶兇器加重竊
    盜罪處斷。被告所犯3次加重竊盜及1次收受贓物罪嫌間，犯
    意各別，行為互殊，請予分論併罰。又被告曾受有期徒刑之
    執行完畢，有本署刑案資料查註紀錄表1份可參，渠於5年內故意
    再犯本件有期徒刑以上之罪，為累犯，請並斟酌依刑法第47
    條第1項之規定及司法院大法官釋字第775號解釋意旨加重其
    刑。至未扣案之犯罪所得請依刑法第38條之1第1項前段、第
    3項之規定宣告沒收，並於全部或一部不能沒收或不宜執行沒收
    時，追徵其價額。
三、至報告意旨雖認車牌號碼0000-00號車牌2面係被告所竊取，
    故認被告此部分涉犯刑法第320條第1項之竊盜罪嫌。然查，
    此情不僅業經被告於警詢時及本署偵查中所否認，且案發現
    場亦無監視器畫面、目擊證人或其他可資證明被告涉嫌行竊
    之事證；再參以被告持有上開車牌之原因甚多，實難僅因被
    告遭查獲時持有該車牌，即認定被告涉有竊盜罪嫌，是移送
    意旨容有誤會，附此敘明。
四、依刑事訴訟法第251條第1項提起公訴。
　　此　致
臺灣桃園地方法院
中　　華　　民　　國　 111　　年　　8 　　月　　25　　日
　　　　　　　　　　　　　　　檢　察　官  楊挺宏
本件證明與原本無異
中　　華　　民　　國　 111　　年　　8 　　月　　30　　日
                              書  記  官  范書銘
所犯法條：
中華民國刑法第320條
意圖為自己或第三人不法之所有，而竊取他人之動產者，為竊盜
罪，處5年以下有期徒刑、拘役或50萬元以下罰金。
意圖為自己或第三人不法之利益，而竊佔他人之不動產者，依前
項之規定處斷。
前二項之未遂犯罰之。
中華民國刑法第321條第1項第3款
犯前條第1項、第2項之罪而有下列情形之一者，處6月以上5年以
下有期徒刑，得併科50萬元以下罰金：
一、侵入住宅或有人居住之建築物、船艦或隱匿其內而犯之。
二、毀越門窗、牆垣或其他安全設備而犯之。
三、攜帶兇器而犯之。
四、結夥三人以上而犯之。
五、乘火災、水災或其他災害之際而犯之。
六、在車站、港埠、航空站或其他供水、陸、空公眾運輸之舟、
    車、航空機內而犯之。
前項之未遂犯罰之。
中華民國刑法第349條第1項
（普通贓物罪）
收受、搬運、寄藏、故買贓物或媒介者，處5年以下有期徒刑、
拘役或科或併科50萬元以下罰金。
因贓物變得之財物，以贓物論。
中華民國刑法第354條
毀棄、損壞前二條以外之他人之物或致令不堪用，足以生損害於
公眾或他人者，處2年以下有期徒刑、拘役或1萬5千元以下罰金
。